臺灣高雄地方法院民事裁定
109年度消債清字第301號
聲  請  人  紀貞瑛  
0000000000000000

0000000000000000

代  理  人  蔡駿民律師
上列當事人因消費者債務清理事件聲請清算，本院裁定如下：
    主  文
聲請人紀貞瑛自中華民國一一○年三月九日下午四時起開始清算
程序。
命司法事務官進行本件清算程序。
    理  由
一、聲請意旨略以：伊無力清償債務，曾於民國109年10月6日向
    本院聲請調解債務清償方案，惟調解不成立。又伊未經法院
    裁定開始更生程序或許可和解或宣告破產，爰聲請清算等語
    。
二、按債務人不能清償債務或有不能清償之虞者，得依本條例所
    定更生或清算程序，清理其債務；債務人對於金融機構負債
    務者，在聲請更生或清算前，應向最大債權金融機構請求協
    商債務清償方案，或向其住、居所地之法院或鄉、鎮、市、
    區調解委員會聲請債務清理之調解；自債務人提出協商請求
    之翌日起逾30日不開始協商，或自開始協商之翌日起逾90日
    協商不成立，債務人得逕向法院聲請更生或清算；債務人於
    法院裁定開始更生程序或許可和解或宣告破產前，得向法院
    聲請清算；法院開始清算程序之裁定，應載明其年、月、日
    、時，並即時發生效力；法院裁定開始更生或清算程序後，
    得命司法事務官進行更生或清算程序；必要時，得選任律師
    、會計師或其他適當之自然人或法人1人為監督人或管理人
    ，消費者債務清理條例（下稱消債條例）第3條、第151條第
    1項、第153條、第80條前段、第83條第1項、第16條第1項分
    別定有明文。
三、經查：
  ㈠聲請人前於109年10月6日向本院聲請調解債務清償方案，經
    本院109年度司消債調字第584號受理，於同年10月26日調解
    不成立，聲請人並於同日以言詞聲請清算等情，業經本院調
    閱上開調解卷宗核閱無訛，並有調解程序筆錄可參（見司消
    債調卷第55頁），是以依消費者債務清理條例施行細則第44
    條之3規定，聲請人於前置調解不成立後聲請清算，應屬合
    法。
  ㈡次查，聲請人於107年及108年度申報所得均為新臺幣（下同
    ）0元，名下無財產，勞工保險投保於高雄市旅館業職業工
    會，其富邦人壽（原安泰人壽）1張保單曾於98年12月辦理
    保單質借1,800元，現質借本利和為504,960元，並扣除質借
    本利和後有解約金64,874元，台灣人壽則無有效保約。又聲
    請人患有腰椎退化關節炎，於109年1月間就診，再於109年6
    月間經診斷患有情感性精神病，自該月起領有身心障礙證明
    （障礙等級為輕度），109年7月起每月領取身障補助3,772
    元，其自陳長期無業，曾於108年10月至109年1月至住商不
    動產見習，惟無領取收入，生活所需仰賴配偶龍芑宏每月給
    付扶養費15,000元，其等無子女等情，有財產及收入狀況說
    明書（司消債調卷第5至6頁）、債權人清冊（司消債調卷第
    7至8頁）、財團法人金融聯合徵信中心前置協商專用債權人
    清冊（司消債調卷第10至11頁）、信用報告（司消債調卷第
    13頁）、財政部高雄國稅局107年及108年度綜合所得稅各類
    所得資料清單及總歸戶財產查詢清單（司消債調卷第14至16
    頁）、勞工保險被保險人投保資料表（司消債調卷第17頁）
    、戶籍謄本（司消債調卷第18頁）、高雄市政府社會局社會
    福利資訊料查詢表（本案卷第14至16頁）、台灣人壽保險股
    份有限公司函（本案卷第20頁）、富邦人壽保險股份有限公
    司陳報狀（本案卷第23頁）、存摺（本案卷第27至33頁）、
    診斷證明書（本案卷第34至35頁）、中華民國身心障礙證明
    （本案卷第36頁）、龍芑宏出具切結書（本案卷第37頁）、
    商業保險投保資料查詢結果表（本案卷第43頁）在卷可參。
    故本院審酌上情，認為核算聲請人目前償債能力之基礎以其
    配偶龍芑宏每月給付扶養費15,000元，加計身障補助3,772
    元，合計18,772元為基準。
  ㈢關於聲請人個人日常必要支出部分，聲請人陳稱與配偶龍芑
    宏租屋同住，每月房租5,500元；又龍芑宏前聲請更生程序
    ，本院甫於110年2月24日以109年度消債更字第430號裁定開
    始更生程序在案，龍芑宏於該案提出租賃契約書（承租人為
    龍芑宏），未領取租金補助，亦有高雄市政府都市發展局函
    在卷可稽（本案卷第22頁）。按債務人必要生活費用，以最
    近一年衛生福利部或直轄市政府所公告當地區每人每月最低
    生活費一點二倍定之，消債條例第64條之2第1項定有明文。
    本院參酌衛福部社會司所公告110年度高雄市最低生活費標
    準為13,341元。又該最低生活費用之標準，係照當地最近1
    年平均每人消費支出60％，依其基準之家庭收支調查報告調
    查表格式所示有關經常性支出之調查項目，其原即包括利息
    支出、食品、衣著、房租及水費、電費、醫療保健、交通、
    娛樂、教育等基本生活需求。本院認在聲請人並無特殊需求
    ，應以此最低生活費之1.2倍即16,009元認係其個人必要生
    活費用。
  ㈣綜上所述，以聲請人現每月收入18,772元為其償債能力基準
    ，扣除個人必要生活費16,009元後，餘2,763元，而聲請人
    目前負債總額為3,792,006元（參司消債調卷第33頁以下，
    包含：上海商業儲蓄銀行、國泰世華銀行、菲律賓首都銀行
    、永豐銀行、玉山銀行、凱基銀行、台新銀行、勝天然資產
    公司、富邦資產公司、遠傳電信公司），扣除富邦人壽保險
    解約金64,874元，以聲請人每月所餘按月攤還結果，需約11
    2年【計算式：（3,792,006－64,874）÷2,763÷12≒112.4】始
    能清償完畢，堪認聲請人確有不能清償債務之情事，則聲請
    人向本院聲請清算，應予准許，爰命司法事務官進行本件清
    算程序。
四、依消債條例第11條第1項、第83條第1項、第16條第1項，裁
    定如主文。
中　　華　　民　　國　　110 　年　　3 　　月　　9 　　日
                  民事庭　法　官　  賴寶合
以上正本係照原本作成。
本裁定不得抗告。
中　　華　　民　　國　　110 　年　　3 　　月　　9 　　日
                          書記官    胡美儀